臺灣屏東地方法院刑事判決　　　　　　　　　　　　　九十一年度訴字第二七二號
　　公　訴　人　臺灣屏東地方法院檢察署檢察官
　　被　　　告　甲○○
　　　　　　　　戊○○
　　　　　　　　乙○○
　　　　　　　　丁○○
　　　　　　　　丙○○
　　　　　　　　己○○
右列被告因違反廢棄物清理法案件，經檢察官提起公訴（九十一年度偵字第一四三二
號）及同署檢察官以同一事實移送併案（九十一年度偵字第一五三０號、九十一年度
偵字第一八七一號），本院判決如左：
    主  文
甲○○共同連續未依廢棄物處理法第四十一條第一項規定，領有廢棄物貯存、處理許
可證或核備文件，從事廢棄物處理，處有期徒刑壹年陸月。
戊○○、乙○○共同連續未依廢棄物處理法第四十一條第一項規定，領有廢棄物貯存
、處理許可證或核備文件，從事廢棄物處理，各處有期徒刑壹年肆月，均緩刑肆年。
丁○○、丙○○、己○○共同連續未依廢棄物處理法第四十一條第一項規定，領有廢
棄物貯存、處理許可證或核備文件，從事廢棄物處理，各處有期徒刑壹年貳月，均緩
刑肆年。
    事  實
一、甲○○明知並未領有廢棄物回收、處理許可證，竟基於從事廢棄物處理之概括犯
    意，自民國八十七年間某日起，向屏東縣崁頂鄉鄉公所承租座落於屏東縣崁頂鄉
    ○○村○○○路一八一號之土地，設置工廠，從事回收廢鋁料及熔煉之事務，並
    以每公斤新臺幣（下同）三十八元價格，回收廢鋁門窗、廢鋁類汽車零件及廢鋁
    電線等之鋁廢料後，在上址之工廠內加以熔鍊製成鋁錠，再以每公斤四十五元之
    價格將鋁錠出售牟利，而從事廢棄物之回收、處理之工作，並分別自八十七年底
    、八十九年間、九十年十一月、九十年年底及九十一年二月間，以每日八百元、
    一千元、一千五百元不等之代價，僱用與其有犯意聯絡之戊○○、乙○○、丁○○、己○○、丙○○等人，在上開工廠內擔任整理廢鋁料、熔鍊及搬運等工作，
    嗣於九十一年三月六日十四時三十分許，在上址為環保警察隊第三中隊會同行政
    院環保署稽查組及警方人員當場查獲。
二、案經屏東縣警察局東港分局報請臺灣屏東地方法院檢察署檢察官偵查起訴及檢察
    官移送併辦。
    理  由
一、右開事實，業據被告甲○○於本院審理時坦白承認（見本院九十一年五月三十日
    審判筆錄），另訊之被告戊○○、乙○○、丁○○、己○○、丙○○等人則矢口
    否認有違反廢棄物清理法之犯行，均辯稱：不知道甲○○之工廠並未取得廢棄物
    處理之許可執照等語。經查：被告甲○○所開設之前開工廠係設置於農地，且其
    周圍均為農地，並無其他工廠等情，業經被告甲○○於本院審理時供承明確（見
    本院九十一年五月三十日審判筆錄），該處既屬農地，則被告甲○○於農地上開
    設具有污染性之廢鋁料回收及熔煉工廠，主管機關實無可能核發廢棄物處理許可
    之執照，允許該具有污染性之工廠設置於農地上，被告戊○○、乙○○、丁○○
    、己○○、丙○○等人所辯，顯係避重就輕之舉，實無足採。此外，並有行政院
    環境保護署廢棄物稽查記錄一份、屏東縣崁頂鄉公所鄉有土地佃租繳納聯單三紙
    及現場照片十八幀在卷可稽，本件事證明確，被告之犯行堪以認定。
三、按從事廢棄物清除、處理業務者，應向直轄市、縣 (市)主管機關或中央主管機
    關委託之機關申請核發公民營廢棄物清除處理機構許可文件後，始得受託清除、
    處理廢棄物業務，廢棄物清理法第四十一條第一項定有明文。被告甲○○、戊○○、乙○○、丁○○、己○○、丙○○等人未依上開規定申請許可，即從事廢棄
    物之貯存及處理，核其等所為，均係犯廢棄物清理法第四十六條第一項第四款之
    罪。被告甲○○、戊○○、乙○○、丁○○、己○○、丙○○間有犯意之聯絡，
    行為之分擔，均為共同正犯。被告六人先後多次行為，均時間緊接，犯罪構成要
    件相同，顯各係基於概括犯意而反覆實施，皆為連續犯，應依刑法第五十六條之
    規定，各以一罪論，並均加重其刑。爰審酌被告素行、犯罪之動機、手段、任意
    在農地上從事鍊鋁事業，危害環境及犯後態度等一切情狀，分別量處如主文所示
    之刑。又被告戊○○、乙○○、丁○○、己○○、丙○○前未曾受有期徒刑以上
    刑之宣告，此有臺灣屏東地方法院檢察署刑案資料查註紀錄表、臺灣高等法院被
    告全國前案紀錄表各一紙在卷可參，其等為生計之故，始受僱他人賺取工資，經
    此次科刑後，當知所警惕，應無再犯之虞，本院認其五人所受之宣告刑，以暫不
    執行為適當，併予宣告緩刑四年，以啟自新。
據上論斷，應依刑事訴訟法第二百九十九條第一項前段，廢棄物清理法第四十六條第
一項第四款，刑法第十一條前段、第二十八條、第五十六條、第七十四條第一款，判
決如主文。
本案經檢察官潘國威到庭執行職務。
中      華      民      國      九十一      年      六    月    十三    日
                                        臺灣屏東地方法院刑事第三庭
                                     審判長法  官  黃國永
                                                  法  官  陳姵君
                                                  法  官  余德正
右正本證明與原本無異。
如不服本判決應於收受本判決後送達後十日內向本院提出上訴書狀，其未敘述上訴理
由者，並得於提起上訴後十日內向本院補提理由書狀（均須按他造當事人之人數附繕
本 ）「切勿逕送上級法院」
                                                  書記官  曾文玲
中      華      民      國      九十一      年      六    月    十三    日
附錄法條：
廢棄物清理法第四十六條第一項第四款
有下列情形之一者，處一年以上五年以下有期徒刑，得併科新臺幣三百萬元以下罰金
：
四  未依第四十一條第一項規定領有廢棄物清除、處理許可文件，從事廢棄物貯存、
    清除、處理，或未依廢棄物清除、處理許可文件內容貯存、清除、處理廢棄物。
廢棄物清理法第四十一條
從事廢棄物清除、處理業務者，應向直轄市、縣 (市)主管機關或中央主管機關委託
之機關申請核發公民營廢棄物清除處理機構許可文件後，始得受託清除、處理廢棄物
業務。但有下列情形之一者，不在此限：
一  執行機關依第五條第二項、第六項、第十二條第一項辦理一般廢棄物之回收、清
    除、處理、再利用。
二  依第八條規定緊急清理廢棄物所指定之設施或設備。
三  依第十四條第二項規定依報經中央主管機關核准之方式清除、處理一般廢棄物。
四  依第十八條第一項規定回收、貯存、清除、處理一般廢棄物。
五  第二十八條第一項第二款、第三款第二目至第五目、第四款之清除機具、處理設
    施或設備。
六  目的事業主管機關依第三十三條、第三十四條規定自行或輔導設置之處理設施。
七  中央主管機關會同中央目的事業主管機關依第三十五條第一項設置之設施。
前項公民營廢棄物清除處理機構許可文件之核發，應副知中央主管機關。
